臺灣桃園地方法院刑事判決　　　　　　　　　　　　　九十一年度易字第七一六號
　　公　訴　人　臺灣桃園地方法院檢察署檢察官
　　被　　　告　甲○○
右列被告因偽造文書案件，經檢察官提起公訴（九十一年度偵字第二二七三、第一四
三三號），本院判決如左：
        主  文
甲○○偽造署押，足以生損害於公眾及他人，累犯，處有期徒刑肆月，如易科罰金，
以參佰元折算壹日。
如附表所示之署押，均沒收。
        事  實
一、甲○○前於民國七十五年間因竊盜案件，經臺灣臺北地方法院於七十五年十月二
    十三日，判處有期徒刑一年六月確定，嗣減為有期徒刑九月；再於七十七年間因
    軍法逃亡案件，經判處有期徒刑二年十月；復於八十四年五月一日因偽造文書案
    件，經臺灣北地方法院判處有期徒刑七月，於八十四年九月二十一日確定。上開
    三罪經裁定應執行有期徒刑三年三月，於八十五年二月六日送監執行，於八十六
    年八月十四日假釋出獄，於八十七年四月十五日假釋交付保護管束期滿，以已執
    行完畢論，詎仍不知悛悔。復於八十八年八月二十三日，因侵占案件，經臺灣板
    橋地方法院判處罰金五千元確定，於八十八年八月二十日因違反毒品危害防制條
    例案件經本院判處拘役五十日確定，甲○○屢經通知均未到案執行，而於八十八
    年九月三十日、八十八年十一月二十六日，分別經臺灣板橋地方法院檢察署、臺
    灣桃園地方法院檢察署發佈通緝。
二、甲○○於八十八年十月下旬間某日，在桃園縣中壢市第五公有停車場其上公園內
    ，發見乙○○所遺失之自小客車駕駛執照乙張（該駕照係乙○○於八十八年七月
    間某日，在停置於桃園縣中壢市○○街一號前之自用小客車上，遭竊遺失），因
    得知已遭通緝，為圖變造供己使用，以隱匿通緝犯身分躲避警察緝捕，竟意圖為
    自己不法所有，將上開駕駛執照撿起，據為己有而侵占之（侵占遺失物部分業已
    逾追訴權時效）。復於同年十一月某日，在桃園縣平鎮市○○路某不詳地址租屋
    處，將該駕照膠膜撕下換貼自己照片，而變造該特種文書，足生損害於乙○○及
    監理機關對於駕駛執照管理之正確性。之後即隨身攜帶以備遇警盤查時使用。嗣
    於八十九年一月二十一日十六時三十分許，在桃園縣八德市○○街四十九巷二十
    三之三號八樓，為警查獲其與李孝男、譚承開、朱德昇、劉惕生、張家麟共同涉
    嫌施用毒品案件（施用毒品部分均另案偵辦），其為逃避刑責，竟冒用乙○○之
    名應訊，並向警員出示該經變造之乙○○駕照供警查驗而行使之。並基於偽造署
    押之犯意，於下列桃園縣警察局八德分局高明派出所警員及台灣桃園地方法院檢
    察署檢察官調查訊問時，基於接續之犯意，先後於左列時、地偽造「乙○○」之
    署押、指印：
    （一）於八十九年一月二十一日下午二十一時四十五分、翌日（二十二日）九時
          四十五分，在桃園縣警察局八德分局高明派出所接受警方偵訊時，分別在
          警方調查筆錄上偽簽「乙○○」之簽名五枚、按捺指印七枚。
    （二）於同日十二時三十五分，在台灣桃園地方法院檢察署內勤檢察官偵訊筆錄
          上偽造乙○○之簽名一枚。
    均足生損害於乙○○及司法機關對於偵查犯罪之正確性。嗣於當日為台灣桃園地
    方法院檢察署檢察官諭令以新台幣（下同）二萬元交保候傳後，甲○○即將前開
    變造之乙○○駕照撕碎丟棄至署外之垃圾桶（已滅失）。嗣經警於九十年十一月
    十六日，逮捕因此遭通緝之乙○○歸案時，始發現上情。
二、案經桃園縣警察局中壢分局報告暨台灣桃園地方法院檢察署檢察官自動檢舉後偵
    查起訴。
        理  由
一、右揭事實，業據被告甲○○坦承不諱，核與被害人乙○○證述情節相符。又被告
    冒名應訊部分亦有桃園縣警察局八德分局高明派出所警方調查筆錄、台灣桃園地
    方法院檢察署內勤檢察官偵訊筆錄等附卷可稽。又前揭指印經送請內政部警政署
    刑事警察局鑑驗結果，亦認該等指印確與被告甲○○相符，此有該局九十年十一
    月二十九日九十刑紋字第二二一Ｏ九五號函附卷可稽。本件事證明確，被告犯行
    ，洵堪認定。
二、核被告行使變造乙○○駕駛執照之行為，係犯刑法第二百十六條及第二百十二條
    之行使變造特種文書罪。其變造特種文書之低度行為，應為行使之高度行為所吸
    收，僅論以一行使變造特種文書罪；又其冒用乙○○名義簽名、捺指印應訊部分
    ，係犯同法第二百十七條第一項之偽造署押罪。被告於同次為警查獲之後，基於
    單一冒名應訊之決意，接續於前述警、偵訊筆錄，偽造「乙○○」之署押或指印
    之行為，均屬基於一貫犯意之多次接續行為，應為偽造署押之接續犯，而屬單純
    一罪。公訴人認係構成連續犯，尚有未洽。又被告所犯上開二罪間，具方法結果
    之牽連關係，為牽連犯，應依刑法第五十五條規定，從一較重之偽造署押罪處斷
    。被告有如犯罪事實欄所載之犯罪科刑前科，此有台灣高等法院被告全國前案記
    錄表在卷可參，其於五年內再犯本件有期徒刑以上之罪，為累犯，應依刑法第四
    十七條規定加重其刑。又被告於行為後，刑法第四十一條將原「犯最重本刑為三
    年以下有期徒刑以下之刑之罪，而受六月以下有期徒刑或拘役之宣告，因身體、
    教育、職業或家庭之關係，執行顯有困難者，得以一元以上三元以下折算一日，
    易科罰金」之規定，於九十年一月四日修正為刑法第四十一條第一項前段，修正
    後之新規定為「犯最重本刑為五年以下有期徒刑以下之刑之罪，而受六個月以下
    有期徒刑或拘役之宣告，因身體、教育、職業、家庭之關係或其他正當事由，執
    行顯有困難者，得以一元以上三元以下折算一日，易科罰金」，上開修正後之新
    規定已於九十年一月十日經總統公布，而於同年一月十二日生效施行，是被告行
    為後法律已有變更，經比較新舊法之結果，以修正後之新規定對被告較為有利，
    應依刑法第二條第一項前段之規定，適用修正後之法律，併予敘明。爰審酌被告
    之素行、犯罪之動機、目的係因遭通緝恐被警方查緝而隱匿身分、手段、所生之
    危害及犯罪後坦承犯行，態度良好等一切情狀，量處如主文所示之刑，並諭知易
    科罰金之折算標準。
三、被告所偽造如附表所示之簽名、指印，均應依刑法第二百十九條之規定宣告沒收
    。又變造之乙○○駕駛執照，其上所黏貼之被告所有照片一張，已因被告撕毀而
    滅失，無從為沒收之諭知。至於被告冒用乙○○名義繳交之二萬元保證金，雖屬
    被告所有，但非供被告偽造署押犯罪所用之物，與刑法第三十八條之沒收要件有
    間，不在得以沒收之列，併予敘明。
據上論斷，應依刑事訴訟法第二百九十九條第一項前段，刑法第二條第一項前段、第
二百十六條、第二百十二條、第二百十七條第一項、第五十五條、第四十七條、修正
後第四十一條第一項前段、第二百十九條，罰金罰鍰提高標準條例第一條前段、第二
條，判決如主文。
本案經檢察官王以文到庭執行職務。
中      華      民      國    九十一    年      五      月    二十八    日
                                臺灣桃園地方法院刑事第一庭
                                    法  官    陳永來
右正本證明與原本無異。
如不服本判決，應於判決送達後十日內向本院提出上訴狀( 應附繕本 )，上訴於
臺灣高等法院。
                                    書記官   洪明媚
中      華      民      國    九十一    年      五      月    二十九    日
附論罪科刑依據之法條：
刑法第二百十六條
行使第二百十條至第二百十五條之文書者，依偽造、變造文書或登載不實事項或使登
載不實事項之規定處斷。
刑法第二百十二條
偽造、變造護照、旅券、免許證、特許證及關於品行、能力、服務或其他相類之證書
、介紹書，足以生損害於公眾或他人者，處一年以下有期徒刑，拘役或三百元以下罰
金。
刑法第二百十七條
偽造印章、印文或署押，足以生損害於公眾或他人者，處三年以下有期徒刑。
盜用印章、印文或署押，足以生損害於公眾或他人者，亦同。
刑法第二百十九條
偽造之印章、印文或署押，不問屬於犯人與否，沒收之。
附表：
一、於八十九年一月二十一日下午二十一時四十五分、翌日（二十二日）九時四十五
    分，在桃園縣警察局八德分局高明派出所接受警方偵訊時，分別在警方調查筆錄
    上偽簽「乙○○」之簽名五枚、按捺指印七枚。
二、於同日十二時三十五分，在台灣桃園地方法院檢察署內勤檢察官偵訊筆錄上偽造
    「乙○○」之簽名一枚。
